臺灣新北地方法院刑事判決　
111年度審易字第1042號
公  訴  人  臺灣新北地方檢察署檢察官
被      告  林松民



上列被告因侵占案件，經檢察官提起公訴（111年度偵字第102號
），被告於準備程序中就被訴事實為有罪之陳述，經本院合議庭
裁定改以簡式審判程序審理，判決如下：
    主  文
林松民犯業務侵占罪，共拾捌罪，各處有期徒刑陸月，如易科罰
金，以新臺幣壹仟元折算壹日。應執行有期徒刑壹年，如易科罰
金，以新臺幣壹仟元折算壹日。緩刑參年，並應依附表二所示內
容履行賠償義務。
    事實及理由
一、林松民自民國110年9月10日起至同年12月3日止，在新北市○
    ○區○○路0段000號全家超商泰山新泰林店（下稱本案超商）
    擔任店員，負責結帳及收銀，為從事業務之人。詎意圖為自
    己不法之所有，基於業務侵占之犯意，於附表一所示時間，
    在本案超商，將持有之附表一所示收銀機之現金或辦公室內
    之週轉金侵占入己，並利用設置在本案超商內，機臺編號為
    04759號之自動櫃員機，以跨行存款方式，將現金存入林松
    民向玉山銀行申設帳號0000000000000號帳戶（下稱本案帳
    戶）內，再以轉帳方式購買網路遊戲虛擬寶物或償還自身債
    務，以上開方式易持有為所有。嗣經本案超商負責人許元勳
    發現後，報警處理，經警循線查悉上情。
二、證據：
  ㈠被告林松民於警詢、偵訊、本院準備程序及審理中之自白。
  ㈡告訴人兼證人許元勳於警詢及偵查中之指證。
  ㈢本案超商店內監視器錄影畫面翻拍照片共10張。
  ㈣本案帳戶交易明細紀錄1份。　　　 
三、論罪科刑：
  ㈠核被告就附表編號1至18所為，均係犯刑法第336條第2項之業務侵占罪。被告於偵查中供稱：因為想買遊戲寶物，沒有錢，所以有需要之時，就會從本案超商拿錢，當時一邊上班一邊玩手遊，玩到缺錢時，就從本案超商拿錢存到本案帳戶中等語，足見被告並非基於概括之犯意而為本件業務侵占甚明，是被告所為上開18次犯行，犯意各別，行為互殊，應予分論併罰。
  ㈡爰審酌被告不思以正當途徑獲取財物，因一時貪念而業務侵
    占告訴人之現金，顯然欠缺尊重他人財產權之觀念，所為應
    予非難，惟犯後坦承犯行，態度尚佳，並與告訴人調解成立
    ，且告訴人於審理中表示同意給予被告緩刑之機會，有本院
    調解筆錄及簡式審判筆錄在卷可稽，兼衡其個人戶籍資料查
    詢結果註記高職肄業之教育程度、於警詢中自陳勉持之家庭
    經濟狀況、犯罪之動機、目的、手段及犯罪所造成之損害等
    一切情狀，量處如主文所示之刑及定應執行之刑，並均諭知
    易科罰金之折算標準。
四、被告前未曾因故意犯罪而受有期徒刑以上刑之宣告，有臺灣
    高等法院被告前案紀錄表在卷可考，其因一時失慮致罹刑典
    ，惟已坦承犯行，復已與告訴人調解成立，足見被告犯後已
    有悔意，並盡力彌補其所生損害，告訴人亦表明同意給予被
    告緩刑之機會，信其經此偵、審暨科刑教訓，應知所警惕而
    無再犯之虞，本院因認其所受宣告之刑，以暫不執行為適當
    ，爰依刑法第74條第1項第1款之規定，併予宣告緩刑3 年，
    復斟酌其和解條件，爰依刑法第74條第2項第3款之規定，宣
    告被告應依如附表二「應履行事項」所載條件（即被告與告
    訴人於111年6月13日在本院調解成立之調解筆錄內容）履行
    損害賠償責任，此部分並得為民事強制執行名義。倘被告違
    反上開應行負擔之事項且情節重大，足認原宣告之緩刑難收
    其預期效果，而有執行刑罰之必要者，依刑法第75條之1第1
    項第4款之規定，檢察官得向本院聲請撤銷其緩刑之宣告，
    併予敘明。
五、末按犯罪所得屬於犯罪行為人者，沒收之，於全部或一部不
    能沒收或不宜執行沒收時，追徵其價額；宣告前2條之沒收
    或追徵，有過苛之虞、欠缺刑法上之重要性、犯罪所得價值
    低微，或為維持受宣告人生活條件之必要者，得不宣告或酌
    減之，刑法第38條之1第1項前段、第3項、第38條之2第2項
    分別定有明文。查被告因本案犯行之犯罪所得總計新臺幣（
    下同）14萬元，惟被告與告訴人調解成立，願意賠償告訴人
    16萬元，且告訴人於偵查中陳稱：被告已還款約3萬元等語
    ，是認被告所賠償與告訴人之總金額已足以剝奪其犯罪利得
    ，已達沒收制度剝奪被告犯罪所得之立法目的，故認就其犯
    罪所得部分再予以沒收，尚有過苛之虞，爰依刑法第38條之
    2第2項過苛條節條款之規定，不予宣告沒收。
據上論斷，應依刑事訴訟法第273條之1第1項、第299條第1項前
段，判決如主文。
本案經檢察官高肇佑偵查起訴，由檢察官宋有容到庭執行職務。
中    華    民    國    111    年    6    月    27    日
                  刑事第二十三庭  法  官  龔書安
上列正本證明與原本無異。
如不服本判決，應於判決送達後20日內敘明上訴理由，向本院提
出上訴狀（應附繕本），上訴於臺灣高等法院。其未敘述上訴理
由者，應於上訴期間屆滿後20日內向本院補提理由書「切勿逕送
上級法院」。
　　　　　　　　　　　　　　　　　書記官  石秉弘
中　　華　　民　　國　　111 　年　　6 　　月　　28　　日
附錄本案論罪科刑法條全文：
中華民國刑法第336條
對於公務上或因公益所持有之物，犯前條第1項之罪者，處1年以
上7年以下有期徒刑，得併科15萬元以下罰金。
對於業務上所持有之物，犯前條第1項之罪者，處6月以上5年以
下有期徒刑，得併科9萬元以下罰金。
前二項之未遂犯罰之。
附表一：（新臺幣）
編號 行為時間 侵占金額 存入自動櫃員機之金額  手續費  1 110年11月21日4時54分許 2萬元 1萬9,985元 15元 2 110年11月22日1時46分許 1萬元 9,985元 15元 3 110年11月23日2時7分許 8,000元 7,985元 15元 4 110年11月23日4時25分許 5,000元 4,985元 15元 5 110年11月23日5時13分許 2,000元 1,985元 15元 6 110年11月23日5時31分許 1萬元 9,985元 15元 7 110年11月23日6時3分許 6,000元 5,985元 15元 8 110年12月2日0時38分許 4,000元 3,985元 15元 9 110年12月2日0時52分許 2萬元 1萬9,985元 15元 10 110年12月2日1時55分許 11,000 1萬985元 15元 11 110年12月2日4時12分許 6,900元 6,885元 15元 12 110年12月3日1時28分許 5,000元 4,985元 15元 13 110年12月3日1時46分許 6,000元 5,985元 15元 14 110年12月3日2時15分許 7,100元 7,085元 15元 15 110年12月3日3時53分許 6,000元 5,985元 15元 16 110年12月3日4時7分許 3,000元 2,985元 15元 17 110年12月3日4時29分許 5,000元 4,985元 15元 18 110年12月3日6時24分許 5,000元 4,985元 15元   合計：14萬元   

附表二：
應履行事項（依被告與告訴人於111年6月13日之本院調解筆錄條款所載內容） 被告林松民應給付原告許元勳新臺幣（下同）16萬元，被告應於民國111年7月15日以前先行給付5萬元，餘款11萬元，被告應自111年8月起於每月15日以前分期給付1萬元，至全部清償為止，如有一期不履行視為全部到期。上開款項應匯入原告指定之金融機構帳戶（陽信銀行泰山分行，帳號：000000000000，戶名：許元勳）。